臺北高等行政法院裁定
                                     100年度訴字第1532號
原      告　呂楊碧華
          　楊碧真
          　林河昇
          　林河弘
          　林壯釗
          　林壯枝
          　林昭岑
          　林秀滿
          　林壯澤
          　吳政雄
          　吳憲雄
          　吳邦雄
          　高楊碧卿
共      同
訴訟代理人　王怡惠律師
被      告　行政院
代　表　人　吳敦義（院長）住同上
訴訟代理人  余佳樺
參　加　人　國防部軍備局
代　表　人　劉復龍
訴訟代理人　李志澄律師
複代  理人  林國明律師
上列原告與被告間確認徵收法律關係不存在事件，參加人聲請參
加訴訟，本院裁定如下：
　　主  文
准予國防部軍備局參加本件被告之訴訟。
　　理  由
一、按「行政法院認為撤銷訴訟之結果，第三人之權利或法律上
　　利益將受損害者，得依職權命其獨立參加訴訟，並得因該第
    三人之聲請，裁定允許其參加。」、「前2項規定，於其他
    訴訟準用之」，分別為行政訴訟法第42條第1項及第3項定有
    明文。
二、緣國防部軍備局（原為陸軍總司令部，嗣改制為國防部陸軍
    司令部，嗣依國防部軍備局組織條例第6條規定，由國防部
    軍備局承受業務）基於需用土地人之地位，於91年1月18日
    以傑篤字第313號函請求桃園縣政府本於徵收機關之地位，
    依土地登記規則第99條規定，囑託桃園縣大溪地政事務所（
    以下簡稱大溪地政事務所）就坐落桃園縣龍潭鄉○○○段
    27、27-341、27-376地號（分割前屬三角林段27地號）、大
    湖段814地號、四方林段四方林小段2-26地號（分割前屬四
    方林段2地號）、九座寮段491-2地號、491-7地號（分割前
    屬九座寮段491地號）、493-1地號（分割前屬九座寮段493
    地號）、494地號、495地號、496-24地號（分割前屬九座寮
    段496地號）共計11筆土地（下稱系爭土地），辦理所有權
    移轉登記，變更所有權人為中華民國，管理機關為國防部軍
    備局。惟因國防部軍備局未能提供地價及地上物補償清冊影
    本憑辦，桃園縣政府乃於91年3月26日以府地用字第
    0910051722號函復礙難辦理。國防部軍備局不服，提起訴願
    ，遭決定不予受理，提起行政訴訟，經本院91年度訴字第
    4794號裁定予以駁回，國防部軍備局不服，提起抗告，經最
    高行政法院以93年度裁字第747號裁定廢棄原裁定，發回本
    院更為審理結果，以93年度訴更一字第193號判決：「被告
    （即桃園縣政府）應囑託桃園縣大溪地政事務所就桃園縣龍
    潭鄉○○○段494、495、496-24地號3筆土地權利範圍9/12
    ，土地所有權人變更登記為中華民國，管理機關為原告（即
    國防部軍備局）。被告應於上開3筆土地權利範圍3/12抵押
    權（抵押權人楊人全、抵押人徐朝全、他項權利證明書字號
    86溪他字第4534號）消滅後，囑託桃園縣大溪地政事務所就
    此部分土地所有權人變更登記為中華民國，管理機關為原告
    。原告其餘之訴駁回。」，國防部軍備局及該案部分參加人
    就原判決不利其部分，分別提起上訴，經最高行政法院97年
    度判字第953號判決：「原判決第1項、第2項及該部分之訴
    訟費用均廢棄。廢棄部分，上訴人國防部軍備局在第一審之
    訴駁回。上訴人國防部軍備局之上訴駁回。廢棄改判部分，
    第一審及上訴審訴訟費用由上訴人國防部軍備局負擔；上訴
    駁回部分，上訴審訴訟費用由上訴人國防部軍備局負擔。」
    ，國防部軍備局不服，提起再審，經最高行政法院99年度判
    字第843號判決予以駁回。嗣經桃園縣政府向國防部軍備局
    及大溪地政事務所核對相關資料後，函報被告核定徵收失效
    之土地計有桃園縣龍潭鄉○○○段27、27-341、27-376地號
    、四方林段四方林小段2-3（重測後為大湖段814地號）、2-
    25地號、九座寮段494、495、496-24地號等8筆土地，經內
    政部土地徵收審議委員會第262次會議決議（以下簡稱內政
    部土地徵收委員會第262 次決議）：「應無徵收失效」，被
    告遂於100 年7 月26日以院授內地字第1000148992號函（以
    下簡稱被告100 年7 月26日函）知桃園縣政府，並請該府依
    上開內政部決議辦理後續相關事宜，桃園縣政府乃於100 年
    8 月10日以府地權字第1000320570號函（以下簡稱桃縣府
    100 年8 月10日函）知原告及其他權利人，略以「……一、
    依據行政院100 年7 月26日院授內地字第1000148992號函辦
    理。二、查本縣龍潭鄉○○○段27、27-376地號、四方林段
    四方林小段2- 3地號（重測後為大湖段814 地號）、九座寮
    段494 、495 、496-24地號等6 筆土地（以下簡稱系爭6 筆
    土地），係國防部軍備局為辦理游擊傘兵總隊訓練基地，經
    行政院41年11月19日台內6444號令核准徵收，有關該等地號
    土地徵收效力業經內政部土地徵收審議委員會第262 次會議
    決議：『應無徵收失效』，準此，本府將依該決議囑託大溪
    地政事務所辦理徵收所有權移轉登記為國防部軍備局。三、
    …，台端倘不服行政院函之行政處分，可依行政訴訟法第6
    條第1 項規定向臺北高等行政法院提起徵收法律關係不存在
    之確認訴訟。」等語。原告不服，為確認桃園縣龍潭鄉○○
    ○段27、27-376地號及大湖段814 地號（以下簡稱系爭3筆
    土地）之徵收法律關係不存在，遂向本院提起行政訴訟。
三、經查參加人為辦理游擊傘兵總隊訓練基地，前經被告以41年
    11月19日台內6444號令核准徵收，為系爭徵收事件之需地機
　　關，其遲未辦理系爭6筆土地所有權登記，既經內政部土地
　　徵收委員會第262次決議認定系爭6筆土地並未徵收失效，復
　　經被告以100年7月26日函請桃園縣政府依內政部上開決議，
　　囑託大溪地政事務所辦理徵收所有權移轉登記為參加人所有
　　，是本件確認訴訟結果，對參加人之權利或法律上之利益，
　　將有受到損害之可能，從而，參加人依行政訴訟法第42條規
    定，聲請參加本件訴訟，核無不合，應予准許，爰裁定如主
    文。
中　　華　　民　　國　　100 　年　　11　　月　  10　　日
                    臺北高等行政法院第六庭
                              審判長法  官　闕  銘  富
                                    法  官　張  國  勳
                                    法  官　林  育  如
上為正本係照原本作成。
不得聲明不服。
中　　華　　民　　國　　100 　年　　11　　月　  10　　日
                                    書記官  劉  育  伶